臺灣高雄地方法院民事判決
111年度雄簡字第1792號
原      告  盧嘉亨  


訴訟代理人  梁志偉律師  
被      告  陳家儀  


訴訟代理人  劉怡廷律師                      
上列被告因過失傷害案件（111 年度交簡字第1410號），經原告
提起刑事附帶民事訴訟，請求損害賠償（111 年度交簡附民字第
118號），本院刑事庭裁定移送，本院於民國（下同）111 年11
月16日言詞辯論終結，判決如下：
    主  文
一、被告應給付原告新台幣（下同）10萬5,723元及自111年6月3
    日起至清償日止，按週年利率5％計算之利息。
二、原告其餘之訴駁回。　　
三、訴訟費用由被告負擔1/7，餘由原告負擔。
四、本判決所命得假執行，但被告如以10萬5,723元預供擔保，
    得免為假執行。
    事實及理由
一、原告主張：被告於110 年10月24日下午3時10分許，駕駛車
    牌號碼000-0000號普通重型機車（下稱系爭機車），沿高雄
    市三民區九如二路由東往西方向行駛，行經該路與孝順街設
    有行車管制號誌及行人穿越道之交岔路口時，應注意汽車行
    近行人穿越道，遇有行人穿越時，無論有無號誌指示，均應
    暫停讓行人先行通過，而依當時天候晴、有日間自然光線、
    柏油路面乾燥、無缺陷，且無障礙物、視距良好，客觀上並
    無不能注意之情事，適有行人即原告自上開路口之孝順街西
    側行人穿越道，由北向南步行，被告疏未注意及此，仍貿然
    前行，系爭機車前車頭撞擊原告，原告因而受有左側脛骨及
    腓骨骨折之傷害，依民法第184條第1項前段、第2項、第191
    -2條前段、第193條第1項、第195條第1項前段規定，請求被
    告賠償支出醫療費用7萬0,324元、看護費用7萬元之損害，
    及不能工作減少收入之損害45萬元，另賠償非財產上損害10
    萬9,676元。並聲明：被告應給付原告70萬元及起訴狀繕本
    送達翌日起至清償日止，按週年利率5％計算之利息。
二、被告抗辯：本件交通事故發生時，被告係綠燈通行，是原告
    違規紅燈穿越馬路，故原告就交通事故之發生，與有過失，
    且為肇事主因，另原告無法證明受有不能工作減少收入之損
    害，且被告亦因本件交通事故受有右側膝部挫傷之傷害，並
    因而受有支出醫療費用2,470元之損害，另因系爭機車之維
    修，受有支出維修費用7,350元之損害，並受有非財產上損
    害10萬元，可請求原告賠償10萬9,820元，可與原告之本件
    請求予以抵銷，故原告所訴並無理由。並聲明：原告之訴駁
    回。
三、原告就其主張因本件交通事故之發生、受傷及支出醫療費用
    之事實，已提出檢察官聲請簡易判決處刑書1份、診斷證明
    書2份、醫療收據9份為證（見111 年度交簡附民字第118號
    卷【下稱附民卷】第17至37頁），經核相符，並有判斷內容
    相符之刑事判決1份附卷可稽（見本院卷第13至15頁），且
    為被告所不爭執，自堪信為真實（至被告所稱醫療費用尚未
    繳付部分，因原告並無法倖免繳交之義務，是仍應認屬原告
    實際上之損害，併予敘明）。另被告就其所辯因本件交通事
    故受收傷及支出醫療費用、機車維修費用之事實，亦已提出
    醫療費用收據6份、檢修車輛登記表1份為證（見本院卷第69
    至81頁），另參酌上開檢察官聲請簡易判決處刑書、刑事判
    決，經核均相符，且亦為原告所不爭執，同堪信為真實。
四、汽車行駛時，駕駛人應注意車前狀況及兩車併行之間隔，並
    隨時採取必要之安全措施；汽車行經行人穿越道，遇有行人
    穿越時，無論有無交通指揮人員指揮或號誌指示，均應暫停
    讓行人先行通過；行人穿越道路，有交通指揮人員指揮或有
    燈光號誌指示者，應依交通指揮人員之指揮或號誌之指示前
    進，道路交通安全規則第94條第3 項、第103 條第2 項、第
    134條第4款前段分別定有明文。本件審酌當時被告係駕駛系
    爭機車綠燈經過路口，原告在紅燈時踏入同路口之行人穿越
    道，原告固有未注意車前狀況，及未禮讓行人先行通過行人
    穿越道之疏失，但在紅燈不應通過行人穿越道之時，原告貿
    然踏入行人穿越道，無論原告當時是否如其主張係為撿拾掉
    落之手機，均屬較為重大之交通違規行為，是就本件交通事
    故之發生，應認兩造均有過失，過失比例如被告所辯，為原
    告70％，被告30％。　　　　　　
五、因故意或過失，不法侵害他人之權利者，負損害賠償責任；
    違反保護他人之法律，致生損害於他人者，負賠償責任；汽
    車、機車或其他非依軌道行駛之動力車輛，在使用中加損害
    於他人者，駕駛人應賠償因此所生之損害；汽車、機車或其
    他非依軌道行駛之動力車輛，在使用中加損害於他人者，駕
    駛人應賠償因此所生之損害；不法侵害他人之身體、健康、
    名譽、自由、信用、隱私、貞操，或不法侵害其他人格法益
    而情節重大者，被害人雖非財產上之損害，亦得請求賠償相
    當之金額，民法第184條第1項前段、第2項前段、第191-2條
    前段、第193條第1項、第195條第1項前段規定分別定有明文
    。就本件交通事故之發生，兩造既均有過失，且如前述之受
    傷情形，堪認均屬情節重大，則依上開規定，原告當可請求
    被告賠償支出醫療費用、看護費用之損害，及不能工作減少
    收入之損害、非財產上損害。被告亦得請求原告賠償支出醫
    療費用、維修系爭機車費用之損害，及非財產上損害。
六、原告因本件交通事故所受之損害：　　
　㈠醫療費用：7萬0,324元（理由如前所述）。　
　㈡看護費用：原告主張其因本件交通事故受傷住院5日，及出院
    後1個月期間，需專人照護，以每日費用2,000元計算，受有
    支出看護費用7萬元之損害，看護時間核與其提出之診斷證
    明書「醫師囑言」欄所載相符，堪信為真實，每日看護費用
    亦合於市場行情，況即使親人之照護，亦不能加惠於加害人
    ，是不論由何人加以照護，均堪認原告受有支出看護費用7
    萬元之損害（2,000×35＝70,000）。
　㈢不能工作減少收入之損害：原告主張其因本件交通事故手術
    出院後6個月不能工作，受有不能工作減少收入之損害，核
    與其當時正屬壯年（年齡見後述診斷證明書），及診斷證明
    書「醫師囑言」欄所載相符（見附民卷第17頁），堪信為真
    實。然因原告提出之在職證明書形式真正，為被告所質疑，
    且經函查，亦無法獲得證明，是依原告主張，以基本工資予
    以認定（見本院卷第110頁言詞辯論筆錄，至被雖辯稱原告
    屬無職業之榮民，但不爭執在商討和解事宜時，原告自稱係
    打零工維生【見本院卷第55至56頁答辯狀】，審酌以原告申
    請財團法人法律扶助基金會為其聘任律師之情【見附民卷第
    11頁委任狀】，堪認原告平日確有打零工賺取基本生活開銷
    之必要，是認被告上開所辯並無理由）。以原告於110年10
    月底手術後出院之情形，依基本工資計算原告110年11月至1
    11年4月，因不能工作減少收入之損害為14萬9,000元（24,0
    00×2＋25,250×4＝149,000）。
　㈣非財產上損害：參照兩造所陳稱，對造均無意見之學經歷及
    每月收入情形（見本院卷第110頁言詞辯論筆錄），及原告
    之上開受傷情形，本院認原告因本件交通事故所受之非財產
    上損害為10萬元。　　　　
七、被告因本件交通事故所受之損害：　　
  ㈠醫療費用：2,470元（理由如前所述）。
　㈡維修費用7,350元（理由如前所述）。
　㈢非財產上損害：參照兩造所陳稱，對造均無意見之學經歷及
    每月收入情形（見本院卷第110頁言詞辯論筆錄），及被告
    之上開受傷情形，本院認原告因本件交通事故所受之非財產
    上損害為6,000元。　
八、綜上所述，原告及被告因本件交通事故所受之損害，分別為
    38萬9,324元（70,324＋70,000＋149,000＋100,000＝389,324）
    、15,820（2,470＋7,350＋6,000＝15,820）元，而過失比例分
    別為70％、30％，則原告得請求被告賠償之金額為11萬6,797
    元（小數點以下四捨五入），被告得請求原告賠償之金額為
    1萬1,074元，抵銷後，原告尚得請求被告賠償10萬5,723元
    ，則原告所訴於10萬5,723元及起訴狀繕本送達翌日（即111
    年6月3日，見附民卷第41頁送達證書）起至清償日止，按週
    年利率5％計算法定遲延利息之範圍，於法有據，應予准許，
    超過上開範圍之所訴，於法無據，應予駁回。又原告勝訴部
    分，屬所命給付未逾50萬元之判決，依民事訴訟法第389條
    第1項第5款規定，應依職權宣告假執行，並依同法第392條
    第2項之規定，宣告被告得預供擔保免為假執行。再者，本
    判決已臻明確，兩造其餘陳述及所提其他證據，經審酌後，
    認與判決結果無影響，自無庸逐一論述，併此敘明。
九、據上論結，原告之訴為一部有理由，一部無理由，判決如主
    文。　　　
中　　華　　民　　國　　111 　年　　11　　月　　30　　日
                高雄簡易庭　法　　　官  鄭峻明
以上正本係照原本作成。
如不服本判決，應於送達後20日內，向本院提出上訴狀並表明上
訴理由，如於本判決宣示後送達前提起上訴者，應於判決送達後
20日內補提上訴理由書（須附繕本）。
中　　華　　民　　國　　111 　年　　11　　月　　30　　日
    　　　　　　　　　　　　書　記　官  洪光耀